【裁判字號】    88,上易,4638
【裁判日期】    890131
【裁判案由】    竊盜
【裁判全文】
臺灣高等法院刑事判決                          八十八年度上易字第四六三八號
    上  訴  人  臺灣基隆地方法院檢
    被      告  丙○○
右上訴人因被告竊盜案件，不服臺灣基隆地方法院八十七年度易字第七八九號，中華
民國八十八年四月三十日第一審判決（起訴案號：臺灣基隆地方法院檢察署八十七年
度偵字第四三七七號）提起上訴，本院判決如左：
    主  文
上訴駁回。
    理  由
一、公訴意旨略以：被告丙○○意圖為自己不法之所有，於民國八十七年五月二日下
    午一時許，未經甲○○之同意，趁甲○○坐落基隆市○○路一九０號住處之後門
    未上鎖之際，侵入上開處所，並竊取甲○○所有之電視機一台得手，因認被告丙○○涉有刑法第三百零六條第一項無故侵入住宅、同法第三百二十條第一項竊盜
    罪嫌云云。
二、按犯罪事實應依證據認定之，無證據不得推定其犯罪事實，刑事訴訟法第一百五
    十四條訂有明文，又被害人之陳述如無瑕疵，且就其他方面調查又與事實相符，
    固足採為科刑之基礎，倘其陳述尚有瑕疵，則在未究明前，遽難採為論罪科刑之
    根據，最高法院六十一年台上字第四九一三號判例要旨參照。復按，刑法上之竊
    盜罪，須意圖為自己或第三人不法之所有，而取他人所有物，為其成立要件。
三、本件公訴人認被告丙○○涉有前揭犯行，係以告訴人甲○○之指訴為其論據。惟
    查：被告丙○○經合法傳喚，無正當之理由不到庭，據其於原審訊問時則堅決否
    認有右揭犯行，辯稱：伊某日與甲○○前往友人乙○○坐落基隆市○○○路住處
    聊天時，因見乙○○之電視機又小又破，乃提議將甲○○之電視機出售與乙○○
    使用，乙○○亦同意，但要求先看電視機是否合用及價錢是否適當，後甲○○將
    此事交與伊全權處理，伊才去甲○○家搬電視機賣給乙○○，並以呼叫器告知甲○○上情，絕非行竊等語，核與原審隔離訊問證人乙○○具結證述如何購得甲○○所有系爭電視機等情相符，嗣經原審命被告丙○○與告訴人甲○○當庭對質，
    告訴人甲○○陳稱：被告搬電視機前幾天，確曾告知乙○○欲以新台幣二千元購
    買伊之電視機，但伊認價錢太低，乃告知被告如價錢太低就不賣，如價錢可以，
    伊同意由被告自行處理，後伊有接到被告之呼叫器留言，得知被告將電視機搬走
    並出賣與乙○○，嗣伊因不滿被告僅以新台幣三千元出售，又未依約將款項交伊
    收執，始提出本件告訴，又伊住處平常都沒上鎖，任由友人經常出入或借住等語
    ，益證被告丙○○上開辯解信而有徵，堪足採信。故揆諸前揭說明及判例意旨，
    被告丙○○未依約將出售電視機之款項交付告訴人甲○○，固應負民事上之契約
    責任，惟被告丙○○因認事先已得告訴人甲○○之授權，而前往告訴人甲○○之
    住處取走系爭電視機交與買受人乙○○，尚乏為自己或第三人不法所有之意圖，
    核與竊盜罪之構成要件有間。此外，復查無其他積極證據，足資證明被告丙○○
    確有無故侵入告訴人甲○○住宅而竊取其電視機之犯行，自難僅憑告訴人甲○○
    事後有瑕疵之唯一指訴，遽入被告於罪，本「罪疑唯輕」之原則，自屬不能證明
    被告犯罪。
四、原判決以不能證明被告犯罪而為無罪之諭知，並無不合，檢察官上訴意旨猶執前
    詞指摘原判決不當，為無理由，應予駁回。
五、被告丙○○經合法傳喚，無正當之理由不到庭，爰不待其陳述，逕行判決。
據上論斷，應依刑事訴訟法第三百六十八條、第三百七十一條，判決如主文。
本案經檢察官劉惟宗到庭執行職務。
中    華    民    國    八十九    年      一        月      三十一      日
                            臺灣高等法院刑事第二十庭
                                審判長法  官  房  阿  生
                                      法  官  胡  泉  田
                                      法  官  雷  元  結
右正本證明與原本無異。
不得上訴。
                                      書記官  梁  雅  華
中    華    民    國    八十九    年      二        月        二        日


司法院資訊處製作；財團法人民間司法改革基金會備份。
